# 求助陈版主，出售部分股权仍然控制商誉减值计算口径的疑问

提问人：liuweisheng 时间：2022-09-20 11:01:12
A公司持股B80%股权，后出售10%，仍然控制。计算商誉减值是按出售前的比例80%，还是出售后的比例70%进行计算。谢谢版主解惑

回答人：chenyiwei
应按原持股比例（80%）恢复少数股权商誉，后续如果需确认商誉减值损失，则实际入账金额为减值金额的80%，其中70%部分为归母净利润，10%部分为少数股东损益。
参考：《中审众环研究 2020 》之“问题1-3-17（收购少数股权交易对期末商誉减值测试的影响）”；《监管规则适用指引——会计类第 2 号》之“2-13 购买少数股东权益后商誉减值的会计处理”。